臺灣基隆地方法院刑事裁定　　　　　　　　　　　　　九十一年度交聲字第八九號
　　原處分機關　交通部公路總局臺北區監理所基隆監理站
　　異　議　人
　　即受處分人　甲○○
右列受處分人因違反道路交通管理處罰條例案件，對於交通部公路總局臺北區監理所
基隆監理站於中華民國九十一年五月二十二日所為之裁決（原處分案號分別為：基監
字第裁四二─ＺＡ0000000號、基監字第裁四二─ＣＧ0000000號），
聲明異議，本院裁定如左：
    主      文
異議駁回。
    理      由
一、原處分意旨略以：異議人甲○○於民國九十一年二月三日下午一時二十五分許，
    駕駛六Ｇ─六六一七號車輛行經國道一號高架橋南下二十七．五公里處，違規超
    速；復於同日下午一時二十六分許，駕駛前開車輛在八里鄉○○○路獅字頭附近
    違規超速，經警依法製單舉發，核無不合，爰依道路交通管理處罰條例第三十三
    條第一項、同條例第四十條第一項之規定，分別裁處異議人罰鍰新臺幣六千元、
    二千四百元，並依同條例第六十三條第一項之規定，分別記違規點數一點等語。
二、異議意旨則略以：異議人當日雖曾駕駛上開車輛行經北八公路，然異議人當日並
    無駕駛車輛行駛國道之事實，且前開二次舉發，觀諸舉發之違規時間，前後僅相
    距一分鐘爾，然則，異議人斷無於一分鐘內，由國道一號高架橋南下二十七．五
    公里處趕赴北八公路之理，是異議人對前開裁決，自難甘服，爰依法請求撤銷原
    處分等語。
三、按汽車行駛於高速公路或設站管制之道路而不遵守管制之規定者，處汽車駕駛人
    新臺幣三千元以上六千元以下罰鍰；又汽車駕駛人，行車速度，超過規定之最高
    時速，或低於規定之最低時速，或裝用測速雷達感應器者，處新臺幣一千二百元
    以上二千四百元以下罰鍰；其感應器沒入之，道路交通管理處罰條例第三十三條
    第一項、第四十條第一項分別定有明文。
四、經查：細稽卷附之舉發照片三幀，照片所示違規車輛之車牌號碼均為六Ｇ─六六
    一七號，且違規車輛之型式、顏色等外觀亦均屬相同；而舉發照片所示之違規車
    輛確為異議人所有乙節，復為異議人坦承在卷，是異議人於前揭時、地，駕駛上
    開車輛，超速違規之事實，自堪認定。異議人雖以前情置辯，然舉發地點所設置
    之測速照相機，皆未以中原標準時間為其設定依據，且其時間設定，全賴「人為
    」操控，再加上測速照相機之設置地點遍佈全省各地，儀器設置點間之距離亦非
    至近，員警於設定儀器時間之際，尚無從互核設定時間是否相合一致等情，迭據
    證人乙○○、馮輝龍於本院調查時到庭結證屬實，既測速照相機之時間設定未能
    精準一致，則測速照相產生時間誤差之結果，即屬無從避免；況且，員警於受理
    異議人申訴之後，曾實際駕駛車輛往來於前開國道違規地點與北八公路違規地點
    之間，經員警以「低於六十公里之時速」實地測試之結果，二地間之車程亦僅須
    約六分鐘即得抵達等事實，亦據證人乙○○於本院調查時證述明確；參以異議人
    行駛於國道及北八公路時之時速，分別高達「一百一十七公里」、「六十九公里
    」等情，有卷附之舉發照片三幀在卷可憑，則異議人亦非全無以極快之時速，於
    一、二分鐘之時間內，由國道違規地點趕抵北八公路違規地點之可能；再者，觀
    諸舉發照片所示異議人當日之行車動線，核與異議人自陳其當日係由基隆往「富
    基漁港」方向行駛之情節亦無違背扞格之處，綜上情節以觀，異議人空言辯稱當
    日未曾行駛於國道云云，本院自難採信。
五、綜上所述，本件原處分機關援引首揭規定裁處罰鍰並無不當，本件異議為無理由
    ，應予駁回。
六、據上論斷，應依道路交通案件處理辦法第十九條，裁定如主文。
中      華      民      國      九十一      年      六      月  二十六  日
                                臺灣基隆地方法院交通法庭
                                      法  官  王  慧  惠
右正本證明與原本無異。
對於本件裁定如有不服，應於收受送達後五日內，向本院提出抗告書狀，敘述抗告之
理由，抗告於臺灣高等法院。
                                      書記官  陳  俊  德
中      華      民      國      九十一      年      六      月  二十七  日
